Check Git is installed

点击Console旁边的Terminal
输入 which git 查看git储存路径
输入 git --version 查看git版本
```{r, include=True, echo=TRUE}
# which git
# git --version
```

Configure your Git

用 usethis package来设置用户基本信息(包括install.packages和library)
然后点击Console输入 edit_git_config() 并在.gitconfig文件中输入个人Github信息
[user]
    name = 
    email = 
    username = 
```{r, include=True, echo=TRUE}
install.packages("usethis")
library(usethis)
```

如果要让别人access自己的private repo，需要一个token：在Console里用 usethis package，输入 create_github_token() 或者 GitHub > settings > Developer settings > personal access tokens > generate new token

如果要储存token，用 gitcreds package（包括install.packages和library）里的 gitcreds_set() 功能来录入token

```{r, include=True, echo=TRUE}
install.packages("gitcreds")
library(gitcreds)
```

clone（复制）一个（自己的）repo，在本地文件夹中拥有一个相同的副本（2种方法）

方法一：（还没有r project）
- 把新建的repo URL复制下来
- 打开RStudio > File New Project > Version Control > Git > 把刚才的repo URL粘贴进去，并输入一个project directory name
```{r, include=True, echo=TRUE}
```

方法二：（已经有了r project）
- 打开RStudio和r project > Tools > Global Options > 在Git/SVN下enable version control打勾
- Tools > Project Options > Git/SVN > 把version control system选成Git
- 现在看到文件都出现在右上角的Git框里
```{r, include=True, echo=TRUE}
```

储存进本地Git
- 先保存文件(save all units)
- 再点击右上角的Git框 > 点下面commit > 把所有commit的文件都勾选上，编辑update信息 > Commit

推送进GitHub
- 点击右上角的Git框里的Push按钮（绿色箭头） > Push成功后Close，去到GitHub页面刷新就能看到新上传的文件了
```{r, include=True, echo=TRUE}
```

从GitHub拉出来想要的文件
- 进入GitHub网页，点开要编辑的文件点右上角编辑按钮（小铅笔）> commit > push
```{r, include=True, echo=TRUE}
```


```{r, include=True, echo=TRUE}

```


```{r, include=True, echo=TRUE}

```


```{r, include=True, echo=TRUE}

```


```{r, include=True, echo=TRUE}

```


```{r, include=True, echo=TRUE}

```


```{r, include=True, echo=TRUE}

```


```{r, include=True, echo=TRUE}

```
